最　高　行　政　法　院　裁　定
　　　　　　　　　　　　　94年度裁字第01186號
抗　告　人　甲○○
上列抗告人與相對人丁○○、乙○○、丙○○等間因民事事件，
對於中華民國93年2月4日臺北高等行政法院92年度訴字第4517號
裁定提起抗告，本院裁定如下︰
　　主  文
抗告駁回。
抗告訴訟費用由抗告人負擔。
　　理  由
一、按抗告法院認抗告為不合法或無理由者，應為駁回抗告之裁
    定。
二、原裁定以：本件抗告人起訴主張相對人丁○○、乙○○、丙
    ○○為臺灣花蓮地方法院庭長、法官，所為該院91年度勞小
    上字第1號裁定內容不實，且遺漏「．．．不服，應於送達
    10日內，向本院提出抗告狀」之記載，致其喪失上訴權，應
    撤銷或廢棄該裁定，以恢復原上訴程序，為此提起行政訴訟
    云云。經核前開裁定係就抗告人與訴外人鮑佩晴間請求給付
    租金事件所為民事裁定，抗告人不服該裁定，應循民事程序
    解決，其聲請撤銷或廢棄該裁定，非屬行政法院之權限，因
    引行政訴訟法第107條第1項第1款規定，裁定駁回抗告人之
    訴。
三、抗告意旨略謂：臺灣花蓮地方法院未落實合議制，丙○○、
    李世華法官違反法院組織法第3條獨自裁決，以致抗告人權
    益受損；又相對人丙○○裁決鮑佩晴「給付薪資」聲請上訴
    ，臺灣花蓮地方法院91年度勞小上字第1號（抗告狀漏載「
    上」字）民事判決書載為給付租金，「張冠李戴」不知所云
    ，導致抗告人上訴權益受損害，而本件原審裁定復誤載：當
    事人間「給付租金」事件；另民事聲請再審，臺灣花蓮地方
    法院92年度勞再小抗字第1號（抗告狀誤載為91年度）民事
    裁定，李世華法官違背判決基礎，蓄意駁回，因加訴李世華
    法官，請求撤銷該裁定；並請求確認雇主王森、外勞鮑佩晴
    違反就業服務法，抗告人甲○○沒有違法僱用鮑佩晴等語。
四、本院按：行政法院掌理行政訴訟審判事務，行政法院組織法
    第1條定有明文。次按我國關於行政訴訟與民事訴訟之審判
    ，依現行法律之規定，係採二元訴訟制度，分由不同性質之
    法院審理。關於因公法關係所生之爭議，由行政法院審判，
    因私法關係所生之爭執，則由普通法院審判，司法院釋字第
    448號、466號解釋在案。又「公法上之爭議，除法律別有規
    定外，得依本法提起行政訴訟。」「原告之訴，有下列各款
    情形之一者，行政法院應以裁定駁回之。．．．一、訴訟事
    件不屬行政法院之權限者。」為行政訴訟法第2條、第107條
    第1項第1款所明定。本件抗告人於原審起訴主張臺灣花蓮地
    方法院91年度勞小上字第1號裁定內容不實，且遺漏「．．
    ．不服，應於送達10日內，向本院提出抗告狀」之記載，致
    其喪失上訴權，應撤銷或廢棄該裁定，以恢復原上訴程序等
    語。查臺灣花蓮地方法院91年度勞小上字第1號裁定，係就
    臺灣花蓮地方法院花蓮簡易庭90年花勞小字第6號小額民事
    判決，即訴外人鮑佩晴與抗告人間請求「薪資事件」，抗告
    人不服提起上訴，所為裁判，有該小額民事判決與民事裁定
    附原審卷可稽，是該請求「薪資事件」既屬民事私法關係所
    生之爭執，依法即應由普通法院審判，而非屬行政法院之權
    限甚明。雖該民事裁定及本件原審裁定誤載請求「薪資事件
    」為請求「給付租金事件」，然並不影響其為私法爭執之性
    質。原裁定以該事件不屬行政法院權限，引用行政訴訟法第
    107條第1項第1款，以裁定駁回抗告人之訴，核無不合。又
    抗告程序並無得為訴之追加之規定，抗告意旨請求追加（加
    訴）前述李世華法官，及撤銷臺灣花蓮地方法院92年度勞再
    小抗字第1號民事裁定與確認之訴，於法亦有未合。抗告論
    旨難認有理由，應予駁回。
五、依行政訴訟法第104條、民事訴訟法第95條、第78條，裁定
    如主文。
中    華    民    國    94    年    6    月    23     日
                  第三庭審判長法  官　廖　政　雄
                              法  官　林　清　祥
                              法  官　鍾　耀　光
                              法  官　姜　仁　脩
                              法  官　胡  國  棟
以  上  正  本  證  明  與  原  本  無  異
中    華    民    國    94    年    6    月    23     日
　　　　　　　　　　　　　　　書記官　陳　盛　信
